【裁判字號】    95,裁,421
【裁判日期】    950302
【裁判案由】    建築法
【裁判全文】
最  高  行  政  法  院  裁  定
                                     95年度裁字第00421號
上  訴  人  甲○○
訴訟代理人  簡文玉  律師
被 上訴 人  桃園縣政府
代  表  人  乙○○
上列當事人間因建築法事件，上訴人不服中華民國93年9月21日
臺北高等行政法院92年度訴字第4608號判決，提起上訴，本院裁
定如下：
    主  文
上訴駁回。
上訴審訴訟費用由上訴人負擔。
    理  由
一、按對於高等行政法院判決上訴，非以其違背法令為理由，不
    得為之，行政訴訟法第242條定有明文。是當事人依行政訴
    訟法第243條第1項規定，以高等行政法院判決有不適用法規
    或適用法規不當為上訴最高行政法院之理由時，其上訴狀或
    理由書應有具體之指摘，並揭示該法規之條項或其內容。若
    係成文法以外之法則，應揭示該法則之意旨。倘為司法院解
    釋、或本院之判例，則應揭示該判解之字號或其內容。上訴
    狀或理由書如未依此項方法表明者，即難認為已對高等行政
    法院判決之違背法令有具體之指摘，又對原判決所持法律上
    之見解之歧異，要難謂為適用法規錯誤，其上訴自難認為合
    法。
二、本件上訴意旨略謂：建築法就納骨塔之使用未明文規定，依
    該法第1條後段規定，應有適用殯葬管理條例第72條之可能
    ，原審恝置不論，有判決理由矛之違誤。又就納骨塔使用之
    管理，出現民政、建築單位政策不一，即於有違反建築法之
    情事，民政單位會議結論，仍認為得繼續為原有使用或改為
    妨礙目的較輕之使用，違反人民信賴保護及公平原則。建築
    法第73條後段規定與殯葬管理條例第72條規定比較，後者為
    特別法，應優先於前者適用，原審判決所持法律見解可議。
    依民國94年3月2日立法院第六屆第一會期第二次會議有關殯
    葬管理條例第72條修正意見，亦足證明其特別法之性質，雖
    該條文尚未經三讀修正，但可作為法理供參考等語，資以論
    據。
三、經查，就上訴人上開上訴意旨，原審判決以：行為時建築法
    之立法宗旨、目的在於維護公共安全、公共交通、公共衛生
    及增進市容觀瞻，顯與殯葬管理條例之立法宗旨、目的在於
    促進殯葬設施符合環保並永續經營、殯葬服務業創新升級、
    兼顧個人尊嚴及公眾利益迥異；且行為時建築法73條係為確
    保建築物之所有權人及使用人，依主管機關所核發之使用執
    照對建築物為合法使用所規定之事項，綜觀殯葬管理條例全
    文，並未就「同一事項」有何特別規定，自應依殯葬管理條
    例第1條第2項規定，適用其他法律之規定。綜上可知行為時
    建築法與殯葬管理條例雖同屬法律位階，然兩者之立法宗旨
    及目的迥異，亦未同就建築物之合法使用事項為不同規定，
    自難謂殯葬管理條例係為行為時建築法之特別法而優先適用
    ，是上訴人主張殯葬管理條例第72條乃行為時建築法第73條
    之特別法而應優先適用，核無足採；則上訴人主張得依被上
    訴人92年2月4日府自字第0920032636號檢核完成通知函文為
    信賴基礎，有信賴保護原則、期待原則之適用，應免除行為
    時建築法第73條及第90條第1項規定之裁罰云云，委無可採
    ，業經原審論述綦詳，核其認事、用法均無違誤，自無判決
    理由矛盾之違法，即尚難據上訴人主觀法律見解之歧異，認
    原審判決違法；況上訴人上開上訴意旨指摘事項，均經原審
    法院論述綦詳，予以一一指駁，難認為對高等行政法院判決
    之如何違背法令已有具體之指摘，依首開說明，應認其上訴
    為不合法，應予駁回。
據上論結，本件上訴不合法，爰依行政訴訟法第249條第1項前段
、第104條、民事訴訟法第95條、第78條，裁定如主文。
中    華    民    國    95    年    3     月    2     日
                  第二庭審判長法  官  廖  政  雄
                              法  官  林  清  祥
                              法  官  鍾  耀  光
                              法  官  姜  仁  脩
                              法  官  胡  國  棟
以  上  正  本  證  明  與  原  本  無  異
中    華    民    國    95    年    3     月    3     日
                              書記官  莊  俊  亨


司法院資訊處製作；財團法人民間司法改革基金會備份。
